【裁判字號】    97,易,74
【裁判日期】    970515
【裁判案由】    違反性騷擾防治法
【裁判全文】
臺灣苗栗地方法院刑事判決                97年度易字第74號
公  訴  人  臺灣苗栗地方法院檢察署檢察官
被      告  丙○○
                    巷26弄2.
選任辯護人  李世才律師
上列被告因違反性騷擾防治法案件，經檢察官提起公訴（96年度
偵字第4760號），本院判決如下：
    主  文
丙○○意圖性騷擾，乘人不及抗拒而為擁抱之行為，處有期徒刑
肆月，如易科罰金，以新臺幣壹仟元折算壹日。
    事  實
一、緣丙○○於民國96年8 月11日晚間，與友人同至位在苗栗縣
    苗栗市○○里○○路422 號2 樓之2 「海誓山盟俱樂部」飲
    酒。席間，於同日23時50分許，丙○○見該俱樂部之臨時服
    務女子0000-0000A（代號，真實姓名詳卷）下樓上廁所，竟
    意圖性騷擾，以不詳方式撬開廁所門，入內後隨即將廁所門
    反鎖，並乘0000-0000A已褪去內褲如廁之際，不及反抗，而
    拉0000-0000A雙手，更進而擁抱0000-0000A。0000-0000A隨
    即推開丙○○，奪門而出，並報警查獲上情。
二、案經0000-0000A訴由苗栗縣警察局苗栗分局報告臺灣苗栗地
    方法院檢察署檢察官偵查起訴。
    理  由
壹、程序部分：
    按被告以外之人於審判外之陳述，雖不符刑事訴訟法第159
    之1 至第159 之4 條之規定，而經當事人於審判程序同意作
    為證據，法院審酌該言詞陳述或書面陳述作成時之情況，認
    為適當者，亦得為證據。當事人、代理人或辯護人於法院調
    查證據時，知有第159 條第1 項不得為證據之情形，而未於
    言詞辯論終結前聲明異議者，視為有前項之同意，刑事訴訟
    法第159 之5 條第1 項、第2 項分別定有明文。卷附之現場
    簡圖（參偵卷第26頁、第68至69頁）、證人戊○○等人於96
    年11月6 日上午8 時10分許，在育民高中校長室舉行談話會
    之紀錄中除被告本人陳述以外之內容（附於本院審卷97年2
    月21日準備程序之後，見同日刑事聲請調查證據狀之證據）
    ，均為被告以外之人於審判外之陳述，且不符刑事訴訟法第
    159 之1 至第159 之4 條之規定，原均無證據能力。但檢察
    官、被告及辯護人，於本件言詞辯論終結前，均未對上述現
    場簡圖、談話會紀錄等書面陳述之證據能力表示異議。而本
    院依據上開言詞陳述、談話會紀錄之書面作成時的情況觀察
    ，認均無不適當之情形，依據上開法律之規定，本院自得將
    之採為認定犯罪事實之證據，附此敘明。
貳、實體部分：
一、本件訊據被告丙○○固坦承於96年8 月11日晚間，至「海誓
    山盟俱樂部」飲酒，有遇到代號0000-0000A之女子，且有一
    同喝酒等事實，但否認有何違反性騷擾防治法之犯行，辯稱
    ：「我去喝酒的那天及之前都很愉快，我不曉得為何告訴人
    去派出所報案，說我對她怎麼樣怎麼樣。」等語。
二、惟查：
  (一)證人即代號0000-0000A之女子於檢察官偵查時結證稱：「（
    問：告丙○○何事？）8 月11日晚上11點50分左右，在海誓
    山盟地下室洗手間，我在上洗手間，他在切換電燈開關兩次
    ，我跟他說等等我一下就好，他說『我要進去』，之後我聽
    到喇叭鎖有發出聲音，門是往內全推開，他站在門口，我喊
    很大聲說出去，他說讓我進去，之後他跑進來將門關上，喇
    叭鎖按上去，反鎖在裡面，那時候我站起來，趕快將褲子拉
    起來，不過只拉一半，我就趕快去要將門打開，但是他將門
    擋住不讓我開，他拉我雙手，並抱住我，他說給我，讓我進
    去，至於講這句話是什麼意思我不知道，當天他穿短褲跟運
    動背心，我當時嚇壞，且他又回我說他褲子已經脫掉，他抱
    住我，我一直掙扎，之後我推他衝出去，我說：『我不會原
    諒你』，不過那時我嚇呆了，加上他是我老闆同事，所以不
    敢聲張。」、「（問：你是如何確認被告是丙○○？）我是
    因為警方帶我去學校指認，當天3 桌客人，他是坐第5 桌，
    因為他有1 顆痣我之前就看過，且當時他站在廁所門口堵住
    長達1 分鐘，所以我可以認得他，因為我去報案，當天戊○○也有來派出所，、、，當時我有跟乙○○講被告臉上有1
    顆痣，乙○○當時有問戊○○，才知道那個人就是被告」等
    語（參偵卷第42至43頁、第79至80頁）。
  (二)是由代號0000-0000A之女子的上述證詞，可知其係證稱96年
    8 月11日晚間11點50分左右，其在「海誓山盟俱樂部」上廁
    所時，被告丙○○不知以何方式，將廁所之門打開後往內推
    ，趁其不備之際，拉其手並擁抱其之身體，其心中恐懼萬分
    ，推開被告丙○○奪門而去，但因被告丙○○係其老闆即證
    人戊○○同事，於當下並不敢聲張等情。
  (三)證人即「海誓山盟俱樂部」之股東戊○○於本院審理時結證
    稱：「（問：你是否認識告訴人Ａ女，就是這件事情的被害
    人？）當時認識。」、「（問：你們『海誓山盟俱樂部』有
    沒有僱用她當服務生或是什麼樣的職位？）沒有。」、「（
    問：她是不是去你們店內帶客人消費1 仟元可以抽取2 百元
    的佣金？）沒有，但是我們有答應她，如果她帶來的客人有
    消費酒的話，我們會給她一點我們應該有的利潤，沒有固定
    要給她多少百分比的佣金。」、「（問：你當天有沒有與被
    告及Ａ女同桌喝酒？）有。」、「（問：你是否能就你一起
    同桌喝酒的所見所聞做一個陳述？）當時我們在我們店裡所
    謂的第5 桌，我們的店裡面總共有7 桌，一進門就是1 、2
    、3 桌，第5 桌就是一進門11點鍾方向最左上方的那一桌。
    我與今天兩位當事人在那裡喝酒聊天，我們有空的人就會去
    唱歌一下。當時大概有2 、3 桌，我是老闆之一，他們是客
    人也是我的同事關係，我與他們聊聊天之後，也會轉到其他
    桌與客人聊天，酒酣耳熱之下，也不見得會把每件事情注意
    的那麼清楚。」、「（問：你們店裡面去上廁所是否會經過
    吧台？）我們吧台是在一進門的左手邊，長形的，我們的廁
    所是要在吧台的左方下樓梯在1 樓，如果說是經過的話，也
    是經過。」、「（問：從吧台可以看到樓梯下去嗎？）沒辦
    法。」、「（問：如果有人在下面廁所喊叫，吧台是否可以
    聽到？）看是否是在廁所密閉的情況，另外就是看聲音大小
    的程度，當天也有音樂的關係，如果有人在唱也會影響到是
    否能夠聽到。」、「（問：吧台是否一直都有人在？）我們
    的人手不是很多，我與乙○○有時候穿插在吧台，有時候客
    人很多時，我們兩人會同時出現在外場，但是我們會注意到
    吧台如果有空著的情形，我們會互相支援到吧台。」、「（
    問：你們的廁所有沒有因為這件事情經過，而修理你們廁所
    的把手？）這件事情經過之後，沒有。」、、「（問：你們
    那邊的廁所，進入裡面上廁所的話，外面是否有辦法進入？
    ）我沒有注意到這個問題，那是一個喇叭鎖，男生進去小號
    的話僅是虛掩門而已。」、、「（問：Ａ女、被告兩人，誰
    先離開？）Ａ女。」、「（問：被告在離開前或是事後有跟
    你說他看到什麼嗎？）沒有。」、「（問：你的意思是否是
    說你每桌都有去坐一下而已？）對。」、「（問：所以當天
    每桌的客人做了什麼事情，你都不是很清楚？）當然。」、
    「（問：剛才辯護人問你說廁所如果叫是否可以聽到的問題
    ，你的意思是否是說如果有人叫，也不一定可以聽到？）我
    的意思是說下面只有1 個廁所，屬於密閉空間，如果有人關
    在裡面，或是有人在唱歌，有可能會聽不到。」、「（問：
    你說你們樓下的廁所是喇叭鎖，有一種是要鑰匙可以開，有
    一種是不用鑰匙的，你們的是哪一種？）發生這件事情後，
    我才去看我們的鎖，原來在外面是沒有鑰匙孔。」、、「（
    問：提示同偵卷第23頁，照片上所示的喇叭鎖是否是你們店
    內在一樓的廁所所使用的喇叭鎖？）是的。」、「（問：這
    個喇叭鎖在外側『即廁所外面』，該喇叭鎖的最內側中心點
    有一個凹痕，那個凹痕的功能？）我也不知道，我也是事後
    才看到那個喇叭鎖外面沒有鑰匙孔可以插入。」、「（問：
    前述那個喇叭鎖外側凹進去中心點的凹痕是否就有著力點？
    ）是的。」等語（參本院審卷97年3 月20日審判筆錄第3 至
    8 頁）。
  (四)證人乙○○於本院審理時結證稱：「（問：你在『海誓山盟
    俱樂部』的身分？）我是名義上的負責人，但是我實際上是
    服務人員。」、「（問：提示偵卷第23、24頁右下角的相片
    ，這是你們『海誓山盟俱樂部』的廁所的鎖嗎？）右上角的
    照片我看得清楚，是的，但是右下角的相片我看不清楚。」
    、「（問：你們廁所除了喇叭鎖之外，是否在廁所裡面還有
    另外用栓的內鎖？）沒有。」、「（問：96年8 月11日晚上
    ，丙○○和『美美』【即告訴人】都有在你們那邊喝酒嗎？
    ）是的，但是日期我已經記不清楚了，但是如果是警察有帶
    著『美美』來店裡面查證的時候，我可以確定確實有在那邊
    喝酒，但是我沒有記那個日子到底是哪1 天。」、「（問：
    『美美』是你們『海誓山盟俱樂部』的服務生嗎？）不是。
    」、「（問：『美美』是以怎麼樣的身分在你們『海誓山盟
    俱樂部』？）她常常去，她要我請她，我說我們店裡的生意
    不好，無法請她，但是她常常過去，我在忙時，她會自己去
    客人的桌面那邊與客人喝酒聊天。」、「（問：你有給『美
    美』酬勞嗎？）沒有。」、「（問：『美美』是向客人要小
    費嗎？）我不能講，那是她私人的事情。」、「（問：就你
    所見所聞回答上開問題？）她有沒有向客人要小費，我沒有
    看到，但是她曾經跟我說要我去幫她向客人要小費，警察帶
    她來店裡時，她有跟我講說要我去跟5 桌的客人要小費，我
    說不行，這樣有違背我們店裡的原則。」、「（問：5 桌的
    客人是否就是丙○○的那桌？）丙○○剛來時就是坐那桌沒
    有錯。」、「（問：你是在『美美』找警察到你們『海誓山
    盟俱樂部』時，你才知道有發生什麼事情？）是的，我被嚇
    到，因為當天還好好的，沒有異狀，怎麼警察會突然跟我這
    樣講。」、「（問：所以當天『美美』並沒有跟你講說她有
    發生什麼事情？）沒有。」、「（問：當天『美美』離開時
    ，有沒有跟你打招呼？）有的，平常她都會在12點之前離開
    ，那天她要走的時候，跟我說『姐姐我要走了，時間晚了，
    她的男朋友在等她』，她的包包都放在我們洗杯台那邊，她
    在櫃台那邊跟我講說要我去跟5 號桌的客人要小費，我說不
    行，那違背我們的原則。」、「（問：『美美』跟你打招呼
    說要離開時，是否有何異樣？）沒有，與平常一樣。」、「
    （問：你在店裡，每個客人在做什麼事情，你是否能夠知道
    ？）不可能知道，我在裡面很忙。」、「（問：有哪些客人
    去上廁所，你是否能夠知道？）不可能知道，客人太多了。
    」、「（問：『美美』說要你去找5 桌的客人要小費，是否
    是要跟丙○○要？）因為大家喝酒之後，唱歌都來來去去的
    ，後來第5 桌是誰在那邊，我也不知道，她沒有指定要跟哪
    個客人要小費。」、「（問：提示偵卷第23頁照片，你們店
    裡廁所的喇叭鎖從外面是否可以開？）不行，我們平常都不
    知道那個喇叭鎖從外面可以開，是警察那天來時用10元或1
    元的銅幣，用銅幣邊緣的地方往喇叭鎖裡面按，就像鑰匙這
    樣子使用，就可以把喇叭鎖打開，我也是那個時候才知道可
    以這樣開。」、「（問：案發當天，你有沒有看到丙○○與
    告訴人『美美』有發生什麼不愉快的事情？）沒有，那天完
    全沒有異樣。」等語（參本院審卷97年5 月1 日審判筆錄第
    12至15頁）。
  (五)證人甲○○於本院審理時結證稱：於96年8 月11日的晚上，
    有在「海誓山盟俱樂部」店內唱歌，與渠在一起的尚有渠先
    生丁○○、被告、渠先生育民高級工業家事職業學校（以下
    稱育民高中）之同事，還有1 個在櫃台的老闆娘，另一個渠
    不認識的女子，不確定告訴人是否有同桌喝酒。渠大概晚上
    8 點多進去，10點多唱完就回家了，被告沒有跟渠等一起走
    。在店內唱歌期間，渠不知道發生什麼事情，但沒有爭執，
    很平靜，渠一直聽人唱歌，音樂很大聲，當天沒有注意在場
    的其他人在做什麼。其有上廁所，但拉著丁○○一起去，廁
    所裡面有燈光，但是第1 次去的地方比較有戒心等語（參本
    院審卷97年4 月3 日審判筆錄第3 至5 頁）。證人丁○○於
    本院審理時結證稱：96年8 月11日晚上有到「海誓山盟俱樂
    部」消費，坐在進門左手最裡面那桌，同桌還有渠妻甲○○
    、丙○○、戊○○、育民高中蕭主任，不確定告訴人是否有
    同桌喝酒，渠大約於晚上10點多或是11點多離開該店。渠進
    去該店到離開期間，同桌的人裡面沒有發生爭執、糾紛、異
    狀，整個店裡亦無糾紛、異狀，但沒有注意到是否有互相交
    換名片或是電話號碼的情形，渠亦未注意其他人說什麼。渠
    離開時，被告尚未離開等語（參本院審卷97年4 月3 日審判
    筆錄第6 至9 頁）。
  (六)是觀諸證人戊○○、乙○○、甲○○、丁○○等人之上述證
    詞，及證人戊○○於檢察官訊問時的證詞（參偵卷第77至78
    頁），可知渠等2 人證述之情節相符復觀諸卷附照片（參偵
    卷第23至25頁）、現場簡圖（參偵卷第26頁、第68至69頁）
    所示，可知證人乙○○是「海誓山盟俱樂部」名義上之負責
    人，實際上係擔任服務生，證人戊○○係股東即老闆之一。
    告訴人代號0000-0000A之女子，並非該店所聘請之服務生，
    渠係自96年6 月間起，自行到店內的單幫客，會在店內與客
    人聊天、喝酒。證人戊○○等股東有答應告訴人，如果告訴
    人帶來的客人有消費酒的話，該店會給告訴人一點利潤，但
    沒有固定要給告訴人多少百分比的佣金。被告丙○○係證人
    戊○○育民高中之同事，於96年8 月11日晚間，與其他育民
    高中之同事至「海誓山盟俱樂部」飲酒、唱歌，原先坐在第
    5 桌，證人戊○○有至該桌與被告丙○○、告訴人等人喝酒
    ，但席間於酒酣耳熱相互熟識之後，彼此會換到不同桌次喝
    酒、聊天。該店之吧台是在一進門的左手邊，廁所是位於1
    樓，在吧台左方下樓梯後即可到達，但從吧台不能看到廁所
    。若有人在廁所內喊叫，在廁所為密閉，店內有人在唱歌且
    有音樂等情形下，可能會聽不到。當天並未發生任何異狀，
    告訴人於離開該店時，亦未有任何異樣，沒有發現告訴人與
    被告有何衝突或不愉快情事，當天現場亦無任何糾紛。該店
    廁所門係喇叭鎖，外側並無鑰匙孔，廁所內除喇叭鎖本身之
    內鎖外，並無加裝鐵製或木製橫桿的安全措施，供使用人廁
    所之人拴住廁所門與門框。本件案發後，警員到場勘查，用
    10元或1 元硬幣，在喇叭鎖外側中心內凹之處，以鑰匙開門
    之方式，即可將廁所之門打開，證人戊○○、乙○○2 人亦
    係於當時方知該店的廁所，可以上述方式將門打開等事實。
  (七)是由上述證人即告訴人、戊○○等人的證詞，參酌被告丙○○陳稱：「（問：你96年8 月11日晚上有到『海誓山盟俱樂
    部』去喝酒嗎？）有的。」、「（問：你有跟告訴人一起喝
    酒嗎？）有的。」、「（問：你當天喝了多少酒、什麼酒？
    ）罐裝的啤酒1 手。」、「（問：你在當天晚上喝酒、唱歌
    期間有沒有去上廁所？）有去上廁所，大概2 、3 次。」、
    「（問：你在『海誓山盟俱樂部』碰過告訴人幾次？）前後
    大概有5 次。」、「（問：在這5 次碰面中有沒有起過衝突
    或是糾紛？）都沒有。」等語（參本院審卷97年5 月1 日審
    判筆錄第17至19頁）。由此可知，被告丙○○於案發當日曾
    與告訴人一同在「海誓山盟俱樂部」飲酒，但未發生衝突或
    任何糾紛等事實。復依據證人戊○○、乙○○之上述證詞，
    再參酌卷附照片所示（參偵卷第23頁），可知『海誓山盟俱
    樂部』的廁所，位於1 樓，自吧台左下方下樓梯到1 樓即可
    到達該處。廁所門係喇叭鎖，但無鑰匙孔，內側並無加裝鐵
    製或木製橫桿的安全措施，供使用人廁所之人拴住廁所門與
    門框，即便有人在廁所之內，將喇叭鎖之內鎖往外按鎖住該
    喇叭鎖，他人在廁所外亦可輕易的以硬幣按住該喇叭鎖中心
    內凹處後旋轉，將廁所門打開進入廁所。因此，足徵告訴人
    證稱被告於案發當晚，在其於廁所內上廁所之際，將廁所門
    打開進入廁所乙節，符合該處廁所的狀況與上述論證，實係
    信而有徵，可以採信。又徵諸被告丙○○自陳與告訴人在『
    海誓山盟俱樂部』見面5 次，均未發生任何衝突與糾紛等語
    （參本院審卷97年5 月1 日審判筆錄第18至19頁），則告訴
    人與被告既然從未生過衝突或糾紛，可見告訴人實無攀誣被
    告之動機。再觀諸被告陳稱案發當晚飲用罐裝啤酒1 手（6
    罐）等語，可見其飲用酒之數量非少，其行為的自制力，應
    較其未飲酒之前為低。復觀察告訴人於偵查時一致指證被告
    丙○○於上述時地，在廁所外將渠已鎖上之廁所門打開，對
    渠擁抱等情，已如前述。再衡量被告丙○○在酒酣耳熱之際
    ，跟隨告訴人的腳步，至『海誓山盟俱樂部』廁所外面，將
    廁所門打開，趁告訴人不及抗拒而擁抱告訴人，應在情理之
    中。
  (八)至被告丙○○及辯護人以證人庚○○、育民高中校長己○○
    、戊○○、被告丙○○等人，於96年11月6 日上午8 時10分
    許，在育民高中校長室舉行談話會，依談話會之紀錄（附於
    本院審卷97年2 月21日準備程序之後，同日刑事聲請調查證
    據狀之證據），可證告訴人對被告丙○○提出告訴，係因知
    悉被告丙○○於教育界服務，目的在於咬被告，要求被告賠
    錢等情。然查：
    1.證人庚○○於本院審理時證稱：渠於96年11月6 日上午8
      時10分許，確有至育民高中校長室。但實因證人戊○○多
      次邀請渠與校長談話，但渠未與校長談話。證人戊○○於
      當天邀渠前往育民高中之前，渠上了16個小時的班，精神
      不濟，渠不能確定證人戊○○等人，係在說「海誓山盟俱
      樂部」哪1 天、哪1 桌的人，到底發生什麼樣的事情，渠
      當日所言均屬胡言亂語。渠知道告訴人叫「美美」，不知
      真實姓名，亦不熟。渠某1 天到「海誓山盟俱樂部」去，
      服務人員跟渠講那件事情，渠說那根本不是嚴重的事情，
      怎麼會演變成這個樣子，「美美」到底受了什麼侮辱，渠
      亦不清楚，渠並未有印象曾在「海誓山盟俱樂部」看過被
      告丙○○，告訴人並未告知渠要咬被告丙○○等語（參本
      院審卷97年5月1日審判筆錄第7至11頁）。
    2.觀諸被告丙○○及辯護人提出之上述日期談話紀錄，可見
      96年11月6 日上午8 時10分在育民高中之談話會，有校長
      己○○、證人戊○○、庚○○、人事部主任盧衍成、進修
      部主任陳義雄、被告丙○○等人參加。但細繹該談話會之
      內容，雖有提及告訴人、被告丙○○、證人庚○○等人，
      但並未明確提及係何年何月何日，在『海誓山盟俱樂部』
      的何處，發生如何的情事，足見證人庚○○於本院的證詞
      為真，堪以採信，上述談話紀錄，不能作為對被告有利之
      認定。
    3.至被告及辯護人聲請傳喚證人即育民高中校長己○○到庭
      為證，但其於本院審理時證稱其並未於96年8 月11日晚間
      至「海誓山盟俱樂部」消費，其所知道發生的事情，均是
      聽別人說的等語（參本院審卷97年5 月1 日審判筆錄第4
      至7 頁）。是其既然未於當晚在「海誓山盟俱樂部」消費
      ，其所悉情事均屬傳聞，自不能作為對被告有利之認定，
      附此敘明。
  (九)至被告丙○○辯稱告訴人知道渠跟戊○○一起在學校服務，
    可能認為其係老師，可能為了名譽上怎樣，如果告訴人告其
    的話，其可能會妥協，答應告訴人的要求等語。但查，被告
    與告訴人並無任何衝突、糾紛，並無攀誣被告之動機，已如
    前述。被告上述辯解，並無證據可以作為佐證，顯為避重就
    輕之詞，不能採信。因本件事證已明，辯護人請求勘驗96年
    11月6 日上午8 時10分，證人庚○○等人在育民高中校長室
    之談話會錄音光碟，即無必要，併此敘明。
  (十)綜上，被告上述辯解，無非臨訟卸責之詞，不足為採。此外
    ，復有照片、現場簡圖、被告及告訴人之行動電話通聯紀錄
    （參偵卷第40頁、第45至48頁、第88至142 頁）在卷可稽，
    其違反性騷擾防治法之犯行，洵堪認定。
三、核被告丙○○所為，係犯違反性騷擾防治法第25條第1 項之
    意圖性騷擾乘人不及抗拒而為擁抱行為罪。本院爰審酌被告
    為逞一己私欲，竟趁被害人不及抗拒之際，任意擁抱其身體
    ，不尊重個人對於身體之自主權利，且將使被害人在心理上
    產生恐懼感，甚而影響其日後部分之日常生活，行為實屬不
    該。復考量其於犯後飾詞否認犯行，態度不佳，且未與被害
    人和解等一切情狀，量處如主文所示之刑，並諭知易科罰金
    之折算標準，以資懲儆。
據上論斷，依刑事訴訟法299 條第1 項前段，性騷擾防治法第25
條第1 項，刑法第11條前段、第41條第1 項前段，判決如主文。
本案經檢察官李基彰到庭執行職務。
中    華    民    國    97    年    5     月    15    日
                    刑事第三庭  法  官  呂曾達
以上正本證明與原本無異。
如不服本判決，應於判決送達後10日內向本院提出上訴狀（應抄
附繕本），其未敘述上訴理由者，應於上訴期間屆滿後20日內補
提理由書狀於本院，上訴於臺灣高等法院臺中分院。告訴人或被
害人如對於本判決不服者，應具備理由請求檢察官上訴，其上訴
期間之計算係以檢察官收受判決正本之日期為準。
                                書記官  許千士
中    華    民    國    97    年    5     月    16    日
附錄本案論罪科刑法條全文：
性騷擾防治法第25條第1項。
性騷擾防治法第25條
意圖性騷擾，乘人不及抗拒而為親吻、擁抱或觸摸其臀部、胸部
或其他身體隱私處之行為者，處二年以下有期徒刑、拘役或科或
併科新台幣十萬元以下罰金。
前項之罪，須告訴乃論。


司法院資訊處製作；財團法人民間司法改革基金會備份。
